【裁判字號】    95,訴,4715
【裁判日期】    950731
【裁判案由】    清償借款
【裁判全文】
臺灣臺北地方法院民事判決              95年度訴字第4715號
原      告  乙○○○保險股份有限公司
法定代理人  丙○○
訴訟代理人  甲○○
被      告  戊○○○
            丁○○
共      同
訴訟代理人  葉民文律師
上開當事人間請求清償借款事件，本院於民國95年7月31日言詞
辯論終結，判決如下：
    主    文
被告應連帶給付原告新臺幣陸拾萬仟佰肆拾伍元及自民國九
十年二月二十二日起至清償日止，按年利率百分之九點七五計算
之利息，暨自民國八十五年七月十一日起至清償日止在六個月以
內者按上開利率百分之十、超過六個月部分按上開利率百分之二
十計算之違約金。
原告其餘請求駁回。
訴訟費用由被告連帶負擔。
    事    實
甲、原告方面：
  一、聲明：被告應連帶給付原告新臺幣（下同）603,345元及
      自民國85年6月11日起至清償日止，按年利率9.75％計算
      之利息，暨自民國85年7月11日起至清償日止，在6個月以
      內者按上開利率10％，超過六個月部分按上開利率20％計
      算之違約金。
  二、陳述：
    (一)被告戊○○○於82年1月20日以被告丁○○為連帶保證人
      ，向原告借款280萬元，約定自82年1月20日起至102年1月
      20日止按月攤還本息，利息按年利率9.75％計算，如有一
      期未依約清償，借款視為全部到期，逾期清償在6個月以
      內者另按上開利率10％、超過6個月部分另按上開利率20
      ％加付違約金。
    (二)詎被告戊○○○自84年3月20日起未依約清償，借款視為
      全部到期。經原告聲請臺灣桃園地方法院84年度執字第
      6494號強制執行拍賣抵押物受償後，尚不足本金603,345
      元及自85年6月11日起算之利息與自85年7月11日起算之違
      約金，爰依法請求被告連帶清償。
  三、證據：提出擔保放款借據及約定書、臺灣桃園地方法院84
      年度執字第6494號號強制執行事件分配表為證。
乙、被告方面：
  一、聲明：原告之訴駁回。
  二、陳述：原告係於95年2月22日提起本件訴訟，依民法第126
      條規定，其對於90年2月21日前之利息請求權已消滅。
    理    由
甲、程序方面：按當事人得以合意定第1審管轄法院，民事訴訟
    法第24條第1項前段定有明文。經查，兩造簽訂之約定書第
    30條約定，合意以本院為第一審管轄法院，是本院就本件訴
    訟應有管轄權，合先敘明。
乙、實體方面：
  一、原告主張之事實，業據提出擔保放款借據及約定書、臺灣
      桃園地方法院84年度執字第6494號強制執行事件分配表為
      證，被告亦不爭執，堪信原告之主張為真實。而被告另辯
      稱：原告係於95年2月22日提起本件訴訟，對於90年2月21
      日前之利息請求權已消滅等語，為原告所不爭執，依民法
      第126條：「利息、紅利、租金、贍養費、退職金及其他
      一年或不及一年之定期給付債權，其各期給付請求權，因
      五年間不行使而消滅。」之規定，原告對於90年2月21 日
      前之利息自不得請求。
  二、從而，原告依消費借貸及連帶保證之法律關係，請求被告
      連帶給付603,345元及自90年2月22日起至清償日止按年利
      率9.75％計算之利息，暨自85年7月11日起至清償日止在6
      個月以內者按上開利率10％、超過六個月部分按上開利率
      20％計算之違約金，為有理由，應予准許；原告逾此之請
      求，為無理由，應予駁回。
  三、原告之訴為一部有理由、一部無理由，依民事訴訟法第79
      條、第85條第2項，判決如主文。
中    華    民    國    95    年    7    月    31      日
                        民事第四庭  法  官  林玲玉
以上正本係照原本作成。
如對本判決上訴，須於判決送達後20日內向本院提出上訴狀。
中    華    民    國    95    年    7    月    31      日
                                    書記官  江虹儀


司法院資訊處製作；財團法人民間司法改革基金會備份。
